【裁判字號】    97,訴,131
【裁判日期】    970131
【裁判案由】    違反毒品危害防制條例
【裁判全文】
臺灣彰化地方法院刑事判決        九十七年度訴字第一三一號
公  訴  人  臺灣彰化地方法院檢察署檢察官
被      告  甲○○
                    （現在臺灣彰化監獄執行中）
                    現於臺灣彰化監獄
上列被告因違反毒品危害防制條例案件，經檢察官提起公訴（九
十六年度毒偵字第四二六０號），由本院合議庭裁定依簡式審判
程序審理判決如下：
    主  文
甲○○施用第一級毒品，累犯，處有期徒刑玖月，扣案如附表編
號一所示之物沒收銷燬之、如附表編號二、三所示之物均沒收之
；又施用第二級毒品，累犯，處有期徒刑肆月。應執行有期徒刑
壹年，扣案如附表編號一所示之物沒收銷燬之、如附表編號二、
三所示之物均沒收之。
    事  實
一、甲○○（原名黃志銘）前曾於民國九十四年十二月五日，因
    施用第一級毒品案件，經本院以九十四年度訴字第一七六三
    號判處有期徒刑六月，得易科罰金確定，入監執行後，已於
    九十五年九月十四日執行完畢。其前復曾因施用毒品案件，
    經送執行觀察、勒戒後，因認無繼續施用毒品之傾向，於九
    十三年十一月二十四日執行完畢釋放，並由臺灣彰化地方法
    院檢察署檢察官以九十三年度毒偵字第三二七七號案件為不
    起訴之處分確定。詎仍不知警惕：(1)於上開觀察、勒戒執行
    完畢釋放後之五年內，另行基於施用第一級毒品海洛因之犯
    意，於九十六年八月二十五日上午七時三十分許，在其位於
    彰化縣彰化市○○里○○街二一四巷十八號住處，以其所有
    如附表編號二所示之塑膠吸管杓子一支，自其所有如附表編
    號一所示之塑膠袋一個內，取出少許海洛因粉末置入亦屬其
    所有如附表編號三所示之注射針筒一支內加水後，再以針筒
    注射之方式，施用第一級毒品海洛因一次。(2)於上開觀察、
    勒戒執行完畢釋放後之五年內，另行基於施用第二級毒品甲
    基安非他命之犯意，於九十六年八月二十四日，在上址住處
    ，以將少許甲基安非他命放入玻璃球內，以火燒烤再吸其煙
    霧之方式，施用第二級毒品甲基安非他命一次。嗣於九十六
    年八月二十五日上午九時五十分許，為警循線前至其上揭住
    處查獲，並起出其所有如附表編號一至三所示等物扣案而查
    獲其前開施用第一級毒品海洛因一次之犯行；並於同日為警
    採尿送驗後，除呈海洛因代謝物嗎啡之陽性反應外，另呈甲
    基安非他命之陽性反應，始遭查悉其上開施用第二級毒品甲
    基安非他命一次之犯行。
二、案經彰化縣警察局彰化分局報請臺灣彰化地方法院檢察署檢
    察官偵查起訴，由本院合議庭裁定依簡式審判程式審理。
    理  由
一、訊據被告甲○○對於上揭事實坦承不諱，且有「彰化縣警察
    局彰化分局委託檢驗尿液代號與真實姓名對照表」、詮昕科
    技股份有限公司濫用藥物尿液檢驗報告及中山醫學大學附設
    醫院檢驗科藥物檢測中心尿液檢驗複驗報告各一份在卷可稽
    ，並有被告所有如附表編號一至三所示之物扣案可佐，被告
    就其有施用第一級毒品海洛因及施用第二級毒品甲基安非他
    命各一次之自白與事實相符。此外，復有臺灣彰化地方法院
    檢察署刑案資料查註紀錄表、臺灣高等法院被告前案紀錄表
    、臺灣高等法院在監在押全國紀錄表各一份在卷可考，本件
    事證明確，被告犯行洵堪認定。
二、按海洛因係毒品危害防制條例所定之第一級毒品，而甲基安
    非他命則係同條例所定之第二級毒品，均不得非法施用。核
    被告如事實欄一、(1)所為，係犯毒品危害防制條例第十條第
    一項之施用第一級毒品罪；其如事實欄一、(2)所為，則係犯
    同條第二項之施用第二級毒品罪。其為供施用第一級毒品及
    第二級毒品而持有各該級毒品之低度行為，應各為施用之高
    度行為所吸收，均不另論罪。又被告所犯上開二罪間，犯意
    各別，罪質互殊，應予分論併罰。再被告前曾於九十四年十
    二月五日，因施用第一級毒品案件，經本院以九十四年度訴
    字第一七六三號判處有期徒刑六月，得易科罰金確定，入監
    執行後，已於九十五年九月十四日執行完畢，有臺灣彰化地
    方法院檢察署刑案資料查註紀錄表、臺灣高等法院被告全國
    前案紀錄表各一份在卷可考，其於五年以內故意再犯本件有
    期徒刑以上之二罪，均為累犯，均應依刑法第四十七條第一
    項之規定，各加重其刑。爰審酌被告之素行、犯罪之動機、
    目的、施用毒品係戕害自身健康、施用毒品海洛因及施用毒
    品甲基安非他命各一次之手段、所生危害及犯罪後之態度等
    一切情狀，就其所為上開施用第一級毒品及施用第二級毒品
    犯行，分別量處如主文所示之刑，並定其應執行之刑，以示
    懲儆。另中華民國九十六年罪犯減刑條例雖於九十六年七月
    四日公布，並自同年七月十六日生效施行，然依上開條例第
    二條第一項第三款：「犯罪在中華民國九十六年四月二十四
    日以前者，除本條例另有規定外，依下列規定減刑：三、有
    期徒刑、拘役或罰金，減其刑期或金額二分之一。」之規定
    ，須行為人犯罪時間在九十六年四月二十四日以前者，始有
    該條例之適用；而被告上開施用第一級毒品及施用第二級毒
    品之犯罪時間，均在九十六年四月二十四日之後，自均無前
    揭條例減刑規定之適用，附予敘明。
三、扣案殘留海洛因之塑膠袋一個，係被告所有之物，且係其於
    如事實欄一、(1)所示之時、地，自其內取出海洛因施用後所
    剩餘之塑膠袋一個，其內殘留之白粉係海洛因等情，已據被
    告於本院審理時供明在卷，又被告為警查獲後所採集之尿液
    ，經送檢驗之結果，確亦有海洛因代謝物嗎啡之陽性反應，
    足認被告供稱上開扣案之塑膠袋一個內所殘留之白粉為海洛
    因一語為真，再因前開殘留於塑膠袋一個內之海洛因與該塑
    膠袋一個已無法析離，是上開塑膠袋一個亦應視為查獲之第
    一級毒品，應依毒品危害防制條例第十八條第一項前段之規
    定併予宣告沒收銷燬之。又如附表編號二、三所示之物，則
    均係被告所有、供其於如事實欄一、(1)所示之時、地，施用
    海洛因一次所用之物一節，亦據被告陳明在卷，爰均依刑法
    第三十八條第一項第二款之規定併予宣告沒收之。再警方另
    查扣之注射針筒一支（即被告警詢筆錄所稱之編號一之注射
    針筒一支），被告於本院審理時堅稱：前開其所有之扣案注
    射針筒一支（即其警詢所述編號一之注射針筒一支），與本
    案無關等語，且本院亦查無該支注射針筒，係被告供本案犯
    罪所用或與本案有關之事證，依從刑依附於主刑之原則，自
    不得於本案併為宣告沒收，併此敘明。
據上論斷，應依刑事訴訟法第二百七十三條之一第一項、第二百
九十九條第一項前段，毒品危害防制條例第十條第一項、第二項
、第二十三條第二項、第十八條第一項前段，刑法第十一條、第
四十七條第一項、第五十一條第五款、第三十八條第一項第二款
，判決如主文。
本案經檢察官吳芙如到庭執行職務
中    華    民    國  九十七  年    一  月  三十一    日
                  刑事第八庭    法  官  李雅俐
以上正本證明與原本無異。
如不服本判決，應於判決送達後10日內，向本院（切勿逕送臺灣
高等法院臺中分院）提出上訴狀，上訴書狀應「敘述具體上訴理
由」，並按他造當事人之人數附繕本。
中    華    民    國  九十七  年    一  月  三十一    日
                                書記官  陳秀娟
附錄論罪科刑法條：
毒品危害防制條例第十條：
施用第二級毒品者，處三年以下有期徒刑。
施用第一級毒品者，處六月以上五年以下有期徒刑。
附  表：
一、殘留海洛因之塑膠袋一個（警秤毛重約零點二公克）。
二、塑膠吸管杓子一支。
三、注射針筒一支（即被告警詢筆錄所稱之編號二之注射針筒一
    支）。


司法院資訊處製作；財團法人民間司法改革基金會備份。
